臺灣臺南地方法院刑事判決　　　　　　　94年度易字第1079號
公　訴　人　臺灣臺南地方法院檢察署檢察官
被　　　告　甲○○
　　　　　　乙○○
上列被告因竊盜案件，經檢察官提起公訴（94年度偵緝字第1065
、1066、1067、1068、1069號），被告二人於準備程序中均就被
訴犯罪事實為有罪之陳述，本院合議庭裁定由受命法官獨任行簡
式審判程序，判決如下：
    主  文
甲○○共同連續竊盜，累犯，處有期徒刑捌月，扣案之機車鑰匙
肆支均沒收。
乙○○共同竊盜，處有期徒刑月，如易科罰金，以佰元折算
壹日。扣案之機車鑰匙壹支沒收。
    事  實
一、甲○○與乙○○二人為男女朋友關係，甲○○曾因違反毒品
    危害防制條例案件，經本院以九十一年度易緝字第三號判決
    判處有期徒刑七月確定，入監執行，於民國九十二年十月二
    日執行完畢。詎甲○○不知悔改，竟意圖為自己不法之所有
    ，基於竊盜之概括犯意，先後於：
  (一)九十四年四月十七日下午，在臺南縣佳里鎮○○路一四九巷
    七弄一號前，以自備鑰匙插入吳美玲所有而由丙○○所使用
    之車牌號碼ＮＸＺ－２６５重機車發動後駛離，而竊取上開
    機車得手，並於該輛機車壞損後，將該機車車牌拆下而將車
    身棄置在臺南縣曾文溪堤防旁。至九十四年五月二十七日上
    午八時許，甲○○又承前概括犯意，並與乙○○基於意圖為
    自己不法所有之竊盜犯意聯絡，共同騎乘腳踏車前往臺南縣
    西港鄉港東村烏竹林五九之三三號，趁丁○○所有車牌號碼
    ＮＫＨ－４０７號重機車（引擎號碼為：ＳＡ２５ＡＵ－１
    ０１５９１號）置於該處停車場內無人看管之際，由乙○○
    在外把風並由甲○○持自備鑰匙發動丁○○所有上開重機車
    駛離，而竊取上開機車，得手後由在外把風之乙○○將渠二
    人共乘前往該處之腳踏車駛離。甲○○並將該機車原懸掛之
    ＮＫＨ－４０７號車牌丟棄於嘉南大圳內，而將先前竊得之
    ＮＸＺ－２６５號機車車牌懸掛於ＮＫＨ－４０７號重機車
    上。嗣甲○○因另涉詐欺案件，遭臺灣臺南地方法院檢察署
    發佈通緝，員警於九十四年六月十九日下午六時四十分許，
    在臺南縣安定鄉曾文溪畔仙女廟旁查獲甲○○及在場之乙○○，並扣得懸掛ＮＸＺ－２６５號車牌之引擎號碼為ＳＡ２
    ５ＡＵ－１０１５９１號重機車一輛及甲○○所有供竊取機
    車所用之機車鑰匙一支。
  (二)甲○○又承前竊盜之概括犯意，於九十四年六月二十一日凌
    晨五時許，在臺南市○○路○段七四五巷口「熊寶貝超商」
    旁，再度持自備鑰匙插入邱文正所有而由戊○○所使用之車
    牌號碼ＮＨＺ－９９２號重機車將之發動後駛離，而竊取上
    開機車，得手復將該機車車牌拆除丟棄。嗣於同年月二十九
    日晚間七時五十分許，甲○○、乙○○二人共乘前開機車抵
    達臺南縣安定鄉六嘉村六塊寮之市場旁，為失主高小連發覺
    ，報警處理，當場查獲在場之乙○○，並在乙○○處扣得甲○○所有供竊取機車所用之鑰匙二支及上開遭竊而未懸掛車
    牌之ＮＨＺ－９９２號重機車一輛；惟甲○○則乘隙逃逸。
  (三)甲○○復承前竊盜之概括犯意，於九十四年八月六日中午十
    二時許，在臺南縣永康市奇美醫院前陸橋下，以相同方式竊
    取己○○所有之車牌號碼ＸＷＱ－５５１號重機車，得手後
    供己騎乘並搭載乙○○使用。嗣於同年月七日晚間十一時三
    十分許，員警據報前往臺南縣安定鄉新吉村五九之七號空屋
    內查訪可疑人士，當場查獲甲○○、乙○○二人，並扣得遭
    竊之ＸＷＱ－５５１號重機車一輛及甲○○所有供竊取機車
    所用之鑰匙一支。
二、案經臺南縣警察局善化分局報請臺灣臺南地方法院檢察署檢
    察官偵查起訴。
    理  由
一、訊據被告甲○○、乙○○二人對於上開事實，均坦承不諱，
    核與被害人丙○○、丁○○、己○○於警詢暨被害人戊○○
    於警詢及偵查中指證之情節相符；而被告二人所竊得之引擎
    號碼ＳＡ２５ＡＵ－１０１５９１號重機車、未懸掛車牌之
    ＮＨＺ－９９２號重機車、車牌號碼ＸＷＱ－５５１號重機
    車各一輛均已發還被害人領回，有贓物認領保管單三紙在卷
    可稽；另ＮＸＺ－２６５號重機車車牌一面亦已發還被害人
    領回，亦經員警註記於扣押物品目錄表內，有扣押物品目錄
    表一紙附於南縣警三字第０九四０００一０七九號卷內可資
    參佐。此外復有臺南縣警察局車輛協尋證明單（ＮＫＨ－４
    ０７號重機車）、車輛協尋電腦輸入單（ＮＸＺ－２６５號
    重機車）、車輛尋獲電腦輸入單（ＮＨＺ－９９２號重機車
    ）各一紙、車輛竊盜、車牌失竊資料個別查詢報表－查詢車
    輛認可資料二紙（ＮＫＨ－４０７號、ＮＨＺ－９９２號重
    機車）、查獲車輛認可資料（ＮＨＺ－９９２號、ＸＷＱ－
    ５５１號重機車）二紙、相片四幀在卷及鑰匙四支扣案可資
    佐證，足見被告二人之自白與事實相符，應可採信。本案事
    證明確，被告二人犯行均堪認定，應依法論科。
二、核被告甲○○、乙○○二人所為，均係犯刑法第三百二十條
    第一項之竊盜罪。被告二人就竊取被害人丁○○所有車牌號
    碼ＮＫＨ－４０７號重機車犯行，有犯意聯絡及行為分擔，
    為共同正犯。被告甲○○四次竊取機車，其各自竊盜犯行時
    間緊接，所犯係構成要件相同之罪，顯係基於概括之犯意反
    覆為之，為連續犯，應依刑法第五十六條之規定論以一罪，
    並加重其刑。又被告甲○○曾因違反毒品危害防制條例案件
    ，經本院以九十一年度易緝字第三號判決判處有期徒刑七月
    確定，入監執行，於九十二年十月二日執行完畢，有臺灣高
    等法院被告全國前案紀錄表一份在卷可稽，其於前開有期徒
    刑執行完畢後五年內再犯本案有期徒刑以上之罪，為累犯，
    應依刑法第四十七條之規定加重其刑，並遞加重之。爰審酌
    被告甲○○前有多項犯罪前科，另被告乙○○亦曾因違反毒
    品危害防制條例案件，經本院裁定送勒戒處所觀察、勒戒，
    此同有前引臺灣高等法院被告全國前案紀錄表在卷可佐，渠
    二人素行並非良好，而被告甲○○四度竊取機車供己騎乘並
    搭載被告乙○○使用，被告乙○○亦一度參與竊車犯行，造
    成被害人財產損失，惟被告二人犯後坦承犯行，態度尚稱良
    好等一切情狀，分別量處如主文所示之刑，並就被告乙○○
    之所科處之刑諭知易科罰金之折算標準，以示懲儆。扣案之
    機車鑰匙四支，其中一支為被告甲○○所有供其與被告乙○○二人共同竊取車牌號碼ＮＫＨ－４０７號重機車所用之物
    ；另三支鑰匙亦為被告甲○○所有供其自身竊取機車所用之
    物，業據被告甲○○自承在卷，應依刑法第三十八條第一項
    第二款宣告沒收。
據上論斷，應依刑事訴訟法第二百九十九條第一項前段、第二百
七十三條之一第一項，刑法第二十八條、第五十六條、第三百二
十條第一項、第四十七條、第四十一條第一項前段、第三十八條
第一項第二款，罰金罰鍰提高標準條例第一條前段、第二條，判
決如主文。
本案經檢察官庚○○到庭執行職務。
中　　華　　民　　國　　94　　年　　12　　月　　27　　日
　　　　　　　　　刑事第十一庭  法　官　周紹武
以上正本證明與原本無異。
如不服本判決，應於判決送達後十日內，向本院提出上訴狀。
　　　　　　　　　　　　　　　　書記官　鄭佩玉
中　　華　　民　　國　　94　　年　　12　　月　　27　　日
附錄本案論罪科刑法條全文：
中華民國刑法第三百二十條第一項
意圖為自己或第三人不法之所有，而竊取他人之動產者，為竊盜
罪，處五年以下有期徒刑、拘役或五百元以下罰金。
